臺灣臺北地方法院刑事判決　
110年度易字第454號
公  訴  人  臺灣臺北地方檢察署檢察官
被      告  徐慕韓




選任辯護人  簡嘉宏律師（法扶律師）
上列被告因竊盜案件，經檢察官提起公訴（109年度偵字第29314
號、110年度偵字第1855號），本院判決如下： 
    主  文
徐慕韓犯侵入有人居住建築物竊盜罪，處有期徒刑壹年。
徐慕韓之犯罪所得教學器具10組、保溫箱1個、靜電紙12盒均沒
收，於全部或一部不能沒收或不宜執行沒收時，追徵其價額。
其餘被訴部分無罪。
    事  實
一、徐慕韓意圖為自己不法之所有，基於竊盜之犯意，於民國10
    9年8月25日5時2分至22分間，侵入有人居住之臺北市○○區○○
    ○路000巷00號○○○○社區A棟建築物（下稱前述建築物）地下
    停車場，至A24-24停車格旁，徒手竊取張鑾閤所有之教學器
    具10組、保溫箱1個、靜電紙12盒(共計新臺幣【下同】約20
    ,000元，下稱前述物品)。
二、案經張鑾閤訴由臺北市政府警察局中山分局報告臺灣臺北地
    方檢察署檢察官偵查起訴。
　　理  由
壹、有罪部分
一、證據能力
　㈠辯護人雖辯稱證人張呈民所提供之監視錄影畫面擷圖照片未
    經警方確認，也未經起訴書引為證據，應無證據能力（見本
    院卷3第26頁），但本院審酌證人張呈民所提供之監視錄影
    畫面擷圖照片，是他向○○○○社區管委會取得，並非不法取得
    。再者，證人張呈民有將照片、錄影檔提供給承辦警員孫浩
    誠，且警員孫浩誠也有至現場確認，已經警員孫浩誠陳述在
    卷（見本院卷2第243頁）。另參酌卷內無證據顯示監視錄影
    檔案遭證人張呈民增刪修改，而僅是單純擷圖，故本院認他
    所提供之監視錄影畫面擷圖照片均有證據能力，辯護人就此
    所辯並不可採。
二、被告徐慕韓經訊問後，矢口否認有事實欄一所載犯行，辯稱
    ：我沒有偷前述物品，我是去前述建築物地下停車場幫老闆
    詹德騫整理東西，老闆也有給我鑰匙跟磁扣進入地下停車場
    。另外，監視器拍到我手上拿的東西都是我的。
三、本院審理結果
　㈠於109年8月25日5時2分至22分間，有一名男子在前述建築物
    地下停車場A24-24停車格旁，徒手竊取放置該處之前述物品
    等情，被告均不爭執（見本院卷2第51-52頁），核與告訴人
    張鑾閤之指訴、證人即告訴人張鑾閤之子張呈民之證述均相
    符（見偵29314卷第23-27、87-88頁，本院卷2第151-158、2
    44-245頁），並有臺北市政府警察局中山分局大直派出所受
    理各類案件紀錄表、查訪問報告表、監視錄影畫面擷圖照片
    、前述物品照片、本院勘驗筆錄、現場照片為證（見偵2931
    4卷第9、37-51頁，本院卷2第197-205、241-243、251-293
    、297、325-387頁），應屬無疑。
　㈡證人孫浩誠於審理時證稱：卷內監視錄影畫面均是告訴人張
    鑾閤提供，我也有到現場確認，並調閱109年8月25日前4-5
    天的監視錄影畫面，僅25日之影像與本案有關（見本院卷2
    第159-160頁）。再觀前述監視錄影畫面，有一名男子於109
    年8月25日5時2分至22分間，從前述A24-24停車格方向，搬
    走數個紙箱與塑膠整理箱，最後從經由A2棟1樓出口離開前
    述建築物（見偵2934卷第39-51頁）。另參酌被告已於偵查
    中承認監視錄影畫面中男子就是自己（見偵29314卷第103頁
    ），於審理時也未曾否認，以及證人張呈民於審理時證稱被
    告於影像中所搬之箱子就是他們家的塑膠箱。他看了109年8
    -9月的監視錄影畫面，只有被告有搬東西之情形（見本院卷
    2第244-245頁），足以認定被告確有於前述時地徒手竊取前
    述物品無誤。
　㈢至於被告前述辯解，顯與證人詹德騫於審理時證稱：我沒有
    給過被告鑰匙，僅於109年6、7月間有請被告幫忙整理○○○○
    社區B棟地下室車位與租屋處陽台，以及將A棟1樓租屋處之
    辦公室OA搬到地下室。被告來時我都在，未曾指示他獨自整
    理等情節不符（見本院卷2第76-77、80-82頁），也沒提出
    任何證據證明影像中他所持的東西是自己的，所辯自不可信
    。因此，被告既無權於109年8月25日進入告訴人居住之建築
    物地下室，竟私自闖入行竊，自屬侵入有人居住建築物之竊
    盜行為。
　㈣綜上所述，被告所辯不足採信，被告確有事實欄一之竊盜犯
    行無誤，本案事證已明確，應依法論罪科刑。
　㈤起訴書記載被告行竊時間，與監視錄影畫面顯示之時間不符
    ，顯有錯誤，應更正為109年8月25日5時2分至22分間，附此
    指明。
四、論罪科刑
　㈠依照被告所為，是犯刑法第321條第1項第1款之侵入有人居住
    建築物竊盜罪。
　㈡被告所為犯行，檢察官認應論以普通竊盜罪，尚非正確，然
    基本犯罪事實同一，本院依法變更起訴法條後逕予審理。
　㈢被告於106年間，因竊盜案件，經本院、臺灣高等法院分別判
    罪處刑，並經裁定定應執行有期徒刑1年確定，與他案所處
    拘役刑接續執行之結果，於107年9月11日出監，並於107年1
    2月25日拘役易服社會勞動而全部執行完畢，有臺灣高等法
    院被告前案紀錄表可憑，5年內，故意再犯有期徒刑以上之
    罪，累犯。審酌被告有多次竊盜前科，出監後又再犯，足認
    具有特別惡性、刑罰反應力薄弱，依刑法第47條第1項規定
    加重其刑。
　㈣審酌被告未能尊重他人財產法益，竟以事實欄一所載方式竊
    取他人財物，所為應予處罰，又一再狡辯，迄未賠償告訴人
    張鑾閤所受損害，犯後態度惡劣，毫無悔意，並參酌被告之
    家庭、經濟狀況、智識程度等情況，從重量處如主文所示之
    刑。
　㈤被告竊得之前述物品均屬犯罪所得，均應依刑法第38條之1之
    規定宣告沒收，於全部或一部不能沒收或不宜執行沒收時，
    追徵其價額。
貳、無罪部分
一、起訴意旨略以：被告於109年10月12日7時38分許，在江吉正
    所經營，址設臺北市○○區○○路00號8樓之臺北市私立○
　　○文理短期補習班（下稱補習班），以不詳方式破壞上址大
    門門鎖後侵入，竊取無線麥克風2支、麥克風接收器1臺、擴
    大機2臺、監視錄影主機1臺(共計約49,550元)，因認被告涉
    犯刑法第321條第1項第2款之竊盜罪嫌。
二、不能證明被告犯罪者，應諭知無罪之判決，刑事訴訟法第30
    1條第1項定有明文。再認定不利於被告之事實，須依積極證
    據，茍積極之證據本身存有瑕疵而不足為不利於被告事實之
    認定，即應為有利於被告之認定，更不必有何有利之證據，
    而此用以證明犯罪事實之證據，猶須於通常一般人均不至於
    有所懷疑，堪予確信其已臻真實者，始得據以為有罪之認定
    ，倘其證明尚未達到此一程度，而有合理性之懷疑存在，致
    使無從為有罪之確信時，即應為無罪之判決（最高法院76年
    台上字第4986號、30年上字第816號判決先例意旨）。
三、檢察官認被告涉有前述罪嫌，無非係以證人即告訴代理人童
    振瑋之指述、證人詹德騫之證述、偵查報告、臺北市政府警
    察局中正第一分局刑案現場勘察報告、照片等為其主要論據
    。
四、被告經本院訊問後，堅詞否認犯行，辯稱：我沒有竊取前述
    麥克風等物品。
五、本院審理結果
　㈠補習班於109年10月12日14時30分前，遭人以不詳方式破壞大
    門門鎖後侵入，竊取無線麥克風2支、麥克風接收器1臺、擴
    大機2臺、監視錄影主機1臺(共計約49,550元)等情，有證人
    即告訴代理人童振瑋之指述、臺北市政府警察局中正第一分
    局忠孝西路派出所受理刑事案件報案三聯單、受理各類案件
    紀錄表、刑案現場勘察報告、照片為證（見偵1855卷第21-2
    2、63、65、109-110、121-183頁），應屬事實。
　㈡依據證人詹德騫之證述及案發現場之監視錄影畫面（見偵185
    5卷第37-38、47-49、93-94頁），雖然可以證明0000000號
    汽車曾借給被告使用，以及該車曾於109年10月12日6時59分
    （此為監視器顯示之錄影時間，下同）停在臺北市○○區○○街
    00號附近，之後有一名戴帽子、身穿深色衣褲之男子於同日
    7時38分持空的推車進入補習班所在大樓，於同日7時47分離
    開該大樓，推車已載有袋裝物品及箱子，於同日7時48分行
    經臺北市○○區○○街○段0號後，將推車及其上物品放入000000
    0號汽車內，旋即駕車離開。然而，監視器並未拍到該人之
    臉孔，或任何足資特定為被告之特徵，警方也未在被告身上
    或住所查得任何與畫面中該人相同之帽子、衣物，甚至推車
    上之物品究竟是甚麼，本院與告訴代理人童振瑋也無法辨認
    （見本院卷2第168頁），實難以上述證據認定被告就是該人
    ，以及該人推車上之物品就是補習班遭竊物品。
　㈢依據前述刑案現場勘察報告、照片所示，只能證明補習班遭
    人侵入並竊取前述物品，但未有任何證據證明被告曾進入補
    習班，而卷內之偵查報告是警方用以說明偵辦本案之過程，
    並非可用以直接證明被告犯罪，故均不能以該些證據作對被
    告不利之認定。
　㈣被告雖於警詢時一度否認有於109年10月12日使用0000000號
    汽車，推說借給他人使用，後於本院審理時承認有使用該車
    （見本院審易卷第80-81頁），辯解前後不一，難以採信，
    但被告辯解縱不可信，也不能直接證明他就有被訴之犯行。
　㈤證人詹德騫於審理時雖稱前述錄影畫面中，開車、持推車、
    進入補習班之人就是被告，且曾看過被告有影像中男子之帽
    子、衣服（見本院卷2第84-85頁），但經本院進一步追認他
    如何判斷是被告時，他又改稱判斷不出來（見本院卷2第85
    頁），所述前後不一，難以採信。被告也否認有影像中男子
    之帽子、衣服（見本院卷2第85頁），顯無從以證人詹德騫
    上述證言認定被告就是影像中男子。
　㈥證人即承辦警員林庭緯、鄭元振於審理分別證稱：接獲報案
    後，有調閱前三天之監視錄影畫面，除了上述男子外，也有
    其他人進出補習班所在大樓搬東西，也無法判斷0000000號
    汽車內究竟有幾人（見本院卷2第170-171、174頁），從而
    ，無法排除另有他人行竊之可能。
　㈦綜合前述事證，起訴意旨認被告涉嫌前述罪嫌所憑之證據，
    未達於通常一般之人均不致有所懷疑，而得確信其為真實之
    程度。此外，本院也查無其他積極之證據，足以認定被告確
    有檢察官所指之犯行，自屬不能證明被告犯罪，應為被告無
    罪之諭知。
據上論斷，應依刑事訴訟法第299條第1項、第300條、第301條第
1項，判決如主文。
本案經檢察官江宇程提起公訴，檢察官劉承武到庭執行職務。　
　
中　　華　　民　　國　　111 　年　　3 　　月　　25　　日
　　　　　　　　　刑事第十四庭  法　官  余銘軒
上正本證明與原本無異。 
如不服本判決應於收受送達後20日內向本院提出上訴書狀，並應
敘述具體理由；其未敘述上訴理由者，應於上訴期間屆滿後20日
內向本院補提理由書（均須按他造當事人之人數附繕本）「切勿
逕送上級法院」。告訴人或被害人如對於本判決不服者，應具備
理由請求檢察官上訴，其上訴期間之計算係以檢察官收受判決正
本之日期為準。因疫情而遲誤不變期間，得向法院聲請回復原狀
。
                                書記官  鄭雅文
中　　華　　民　　國　　111 　年　　3 　　月　　28　　日
論罪科刑法條
中華民國刑法第321條
犯前條第1項、第2項之罪而有下列情形之一者，處6月以上5年以
下有期徒刑，得併科50萬元以下罰金：
一、侵入住宅或有人居住之建築物、船艦或隱匿其內而犯之。
二、毀越門窗、牆垣或其他安全設備而犯之。
三、攜帶兇器而犯之。
四、結夥三人以上而犯之。
五、乘火災、水災或其他災害之際而犯之。
六、在車站、港埠、航空站或其他供水、陸、空公眾運輸之舟、
    車、航空機內而犯之。
前項之未遂犯罰之。